【裁判字號】    99,審交訴,31
【裁判日期】    990414
【裁判案由】    公共危險等
【裁判全文】
臺灣高雄地方法院刑事判決            99年度審交訴字第31號
公  訴  人  臺灣高雄地方法院檢察署檢察官
被      告  丙○○
上列被告因公共危險等案件，經檢察官提起公訴（98年度偵字第
24318 號），本院以簡式審判程序審理，判決如下：
    主  文
丙○○因過失傷害人，處有期徒刑月；又駕駛動力交通工具肇
事，致人受傷而逃逸，累犯，處有期徒刑柒月。應執行有期徒刑
玖月。
    事  實
一、丙○○前因偽造文書案件，經本院以97年度簡字第878 號判
    處有期徒刑3 月，減刑為有期徒刑1 月又15日確定，甫於民
    國97年4 月28日易科罰金執行完畢。丙○○於民國98年8 月
    15日23時26分許，騎乘車號MUK-718 號重型機車，沿高雄市
    ○○區○○路由北往南方向行駛，行經該路與八德路口時，
    適逢甲○○騎乘車號XJG-133 號重型機車後載乙○○，沿八
    德路由西往東方向行至該處，丙○○本應注意車前狀況，並
    隨時採取必要之安全措施，而當時天候晴，夜間有照明，柏
    油路面乾燥、無缺陷，亦無障礙物，應無不能注意之情事，
    其竟疏未注意車前狀況，不慎撞及甲○○騎乘之車號XJG-13
    3 號重型機車，致甲○○受有左脛骨平台骨折之傷害，乙○○受有腰椎第4 、5 節滑脫之傷害。詎丙○○於前述駕車肇
    事後，明知駕駛上開動力交通工具肇事致人受傷或死亡，應
    即採取救護或其他必要之措施，向警察機關報告不得駛離，
    更已知悉甲○○、乙○○受傷，竟未對甲○○、王秀鳳施以
    必要之救助，亦未報警留待現場處理，即另行起意駕駛前揭
    機車逃逸離開現場，經警循線查獲上情。
二、案經甲○○、乙○○訴由高雄市政府警察局新興分局移送臺
    灣高雄地方法院檢察署檢察官偵查起訴。
    理  由
一、本件被告丙○○所犯為死刑、無期徒刑、最輕本刑為3 年以
    上有期徒刑以外之罪，其於準備程序進行中，就被訴事實為
    有罪之陳述，經本院告知簡式審判程序之旨，並聽取當事人
    之意見後，合議庭認宜進行簡式審判程序，爰依刑事訴訟法
    第273 條之1 第1 項規定，裁定由受命法官獨任進行簡式審
    判程序，合先敘明。
二、前揭事實，業據被告於本院審理時坦承不諱，並經證人即告
    訴人甲○○、乙○○分別於警詢及偵查中證述綦詳，且有道
    路交通事故現場圖及道路交通事故調查報告表(一)、(二)各1 份
    、高雄醫學大學附設中和紀念醫院診斷證明書2 紙及照片12
    張在卷可稽，足徵被告之自白核與事實相符，堪予採信。按
    汽車行駛時，駕駛人應注意車前狀況，並隨時採取必要之安
    全措施，道路交通安全規則第94條第3 項定有明文。被告駕
    駛上開機車，理應知悉上開道路交通安全相關規定之注意義
    務，且依當時天候晴、夜間有照明、無障礙物及視距良好等
    情形，並無不能注意之情事，詎其應注意、能注意而疏未注
    意，進而肇致本件交通事故，造成告訴人甲○○、乙○○受
    有前開傷害，從而被告前揭過失行為與告訴人所受傷害結果
    二者間具有相當因果關係，應足採認。本件事證明確，被告
    前揭過失傷害及肇事逃逸之犯行均堪認定，俱應依法論科。
三、核被告所為，係犯刑法第284 條第1 項前段過失傷害罪、第
    185 條之4 肇事逃逸罪。被告一過失行為致告訴人2 人成傷
    ，為一行為而觸犯數罪名之想像競合犯，應從一重之過失傷
    害罪處斷。又被告所犯上開過失傷害罪及肇事逃逸罪二者間
    犯意各別，罪名互殊，應予分論併罰。又被告前有如事實欄
    所示犯罪科刑及執行情形，有臺灣高等法院被告前案紀錄表
    可按，其於受徒刑之執行完畢後，5 年以內故意再犯本件有
    期徒刑以上之肇事逃逸罪，為累犯，應依刑法第47條第1 項
    就肇事逃逸罪部分加重其刑。本院審酌被告駕車肇事而使告
    訴人受有上述傷害，並兼衡其過失程度非微，且於肇事後竟
    不知及時予以傷者必要之救助或報警處理，反而逃離現場，
    極易使傷者失卻第一時間之救治機會，實無可取；另念其犯
    後於本院坦承犯行，與告訴人達成和解，賠償其損害，此有
    和解筆錄1 份在卷可佐（尚未履行完畢），及其犯罪動機、
    智識程度等一切情狀，分別量處如主文所示之刑，並定其應
    執行之刑，以資懲儆。
據上論斷，應依刑事訴訟法第273 條之1 第1 項、第299 條第1
項前段，刑法第185 條之4 、第284 條第1 項前段、第55條、第
47條第1 項、第51條第5 款，刑法施行法第1 條之1 ，判決如主
文。
本案經檢察官黃齡慧到庭執行職務。
中    華    民    國    99    年    4     月    14    日
                  交通法庭  法  官  楊佩蓉
以上正本證明與原本無異。
如不服本判決應於收受送達後10日內向本院提出上訴書狀，並應
敘述具體理由；如未敘述上訴理由者，應於上訴期間屆滿後20日
內向本院補提理由書（均須按他造當事人之人數附繕本）「切勿
逕送上級法院」。
中    華    民    國    99    年    4     月    14    日
                            書記官  陳蓉柔
附錄本案判決論罪科刑法條：
中華民國刑法第185 條之4
駕駛動力交通工具肇事，致人死傷而逃逸者，處6 月以上5 年以
下有期徒刑。
中華民國刑法第284 條
因過失傷害人者，處6 月以下有期徒刑、拘役或5 百元以下罰金
，致重傷者，處1 年以下有期徒刑、拘役或5 百元以下罰金。
從事業務之人，因業務上之過失傷害人者，處1 年以下有期徒刑
、拘役或1 千元以下罰金，致重傷者，處3 年以下有期徒刑、拘
役或2 千元以下罰金。

司法院資訊處製作；財團法人民間司法改革基金會備份。
